臺灣高等法院高雄分院刑事判決　　　　100年度上易字第885號
上　訴　人　臺灣高雄地方法院檢察署檢察官
被　　　告　陳媽福
上列上訴人因被告竊盜案件，不服臺灣高雄地方法院100 年度易
字第671 號中華民國100 年7 月26日第一審判決（起訴案號：臺
灣高雄地方法院檢察署100 年度速偵字第112 號、100 年度偵字
第11055 號），提起上訴，本院依簡式審判程序判決如下：
     主  文
原判決撤銷。
陳媽福犯如附表一編號1 至6 所示之竊盜罪，均累犯，各處如附
表編號1 至6 所示之刑。應執行有期徒刑壹年伍月，並應於刑之
執行前令入勞動場所強制工作年。扣案如附表二所示之物，均
沒收。
     事  實
一、陳媽福前於(1)民國94年間因收受贓物案件，經臺灣高雄地方
    法院判處拘役40日；(2)94年間因竊盜案件，經臺灣高雄地方
    法院分別判處有期徒刑6 月、2 月；(3)94年間因毒品案件，
    經臺灣高雄地方法院裁定觀察勒戒，後因無繼續施用毒品傾
    向，經臺灣高雄地方法院檢察署檢察官不起訴處分；(4)99年
    間因竊盜、贓物案件，經臺灣高雄地方法院分別判處有期徒
    刑4 月、5 月、3 月、4 月（前3 罪為竊盜罪、第4 罪為收
    受贓物罪）；(5)99年間因電業法竊電案件，經臺灣高雄地方
    法院判處有期徒刑3 月；(6)99年間因毒品案件，經臺灣高雄
    地方法院判處有期徒刑4 月確定；其並因施用毒品成癮及沈
    迷打玩動電玩具，乃以行竊所得供為購毒、娛樂之用，因而
    有犯罪習慣。
二、陳媽福因上開一(2)之竊盜2 罪接續執行，於96年5 月17日縮
    刑期滿執行完畢，猶不知警惕，復意圖為自己不法之所有，
    於100 年3 月30日3 時40分許，持其所有客觀上足供為兇器
    使用之螺絲起子1 支（長度約32公分），在高雄市鳳山區○
    ○○路100 巷55之3 號前，竊取陳卉楦所有放置在車牌號碼
    ZZB-347 號輕型機車置物箱內之現金新臺幣（下同）36元、
    螺絲起子1 支（長度較短），得手後，為行經該處之路人賈
    士暐發現並報警，旋即在高雄市鳳山區○○○路與該路64巷
    口為警查獲，並扣得上開供行竊用之螺絲起子1 支（現金36
    元、長度較短之螺絲起子1 支，業經陳卉楦領回）。
三、陳媽福因上開竊盜案件，經高雄市政府警察局鳳山分局於10
    0 年3 月30日移送臺灣高雄地方法院檢察署偵辦，後經臺灣
    高雄地方法院裁定保證金2 萬元釋放。陳媽福另基於意圖為
    自己不法之犯意，再於下列時地，分別為竊盜行為：
  (一)於100 年3 月31日19時許，在高雄市○鎮區鎮○街8 之1 號
    前，以其所有機車鑰匙1 支發動電門方式，竊取張世明所有
    放置該處之車牌號碼XJF-373 號普通重型機車1 輛（引擎號
    碼：GY6D -0000000 號，廠牌：光陽，1992年份；價值約1
    萬元），得手後，供己代步之用。
  (二)於100 年3 月31日21時許（起訴書誤載為同日23時許），在
    高雄市前鎮區○○○路119 巷8 號前，持上開機車鑰匙1 支
    開啟陳吳芳江所有放置該處之車牌號碼ZBZ-746 號輕型機車
    置物箱，竊取陳吳芳江所有健保卡1 枚、鑰匙1 副，得手後
    隨即離開現場。
  (三)於100 年3 月31日21時至22時許間（起訴書誤載為23時許）
    ，在高雄市前鎮區○○○街178 號前，持上開機車鑰匙1 支
    開啟蔡文川所有放置該處之車牌號碼POJ-879 號普通重型機
    車置物箱，竊取蔡文川所有中華郵政儲金簿（高雄草衙郵局
    ，局號：0000000 ，帳號：0000000 ）、玉山銀行前鎮分行
    存摺（帳號：0000-000-000000 ）各1 本，得手後隨即離開
    現場。
  (四)於100 年4 月1 日2 時至6 時30分許間某時，在高雄市前鎮
    區○○○路67號前，持上開機車鑰匙1 支開啟王慈婕所有放
    置該處之車牌號碼609-BKB 號普通重型機車置物箱，竊取王
    慈婕所有國民身分證、健保卡、機車駕駛執照、行車執照各
    1 枚，及印章2 枚，得手後旋即離開現場。
  (五)於100 年3 月31日21時許（起訴書誤載為4 月1 日6 時30分
    許），在高雄市○鎮區○○街4 巷1 號前，持上開機車鑰匙
    1 支開啟張金福所有放置該處之車牌號碼SZ9-210 號輕型機
    車置物箱，竊取張金福所有國民身分證、健保卡、汽車駕駛
    執照、機車駕駛執照、行車執照各1 枚，及印章2 枚，得手
    後隨即離開現場。
四、嗣陳媽福於100 年4 月1 日9 時10分許，騎乘上開竊得之車
    牌號碼XJF-373 號重型機車，至高雄市○鎮區○○路與三多
    路口附近撥打公用電話時，為曾查緝過陳媽福之高雄市政府
    警察局保安大隊員警宋雲芳發現，員警宋雲芳乃上前查問身
    分，因見陳媽福持有上開陳吳芳江等人證件、存摺等物，乃
    再詢問陳媽福係以何交通工具到達該處及證件來源，陳媽福
    於員警宋雲芳尚未查知上開XJF-373 號重型機車為失竊車輛
    前，即向員警宋雲芳坦承該機車為其所竊取，並當場扣得陳
    媽福所有供行竊用之機車鑰匙1 支；惟陳媽福就其持有證件
    、存摺等物來源，則向員警宋雲芳供稱係因前案所留下，經
    員警宋雲芳依證件等資料查訪陳吳芳江等人，始循線查悉上
    情。
五、案經高雄市政府警察局鳳山分局、高雄市政府警察局移送臺
    灣高雄地方法院檢察署檢察官偵查起訴。
     理  由
一、程序部分─
    本件被告陳媽福所犯為死刑、無期徒刑、最輕本刑為3 年以
    上有期徒刑以外之罪，其於本院審理中，就被訴犯罪事實為
    有罪之陳述（見本院卷52頁背面），經審判長告知簡式審判
    程序之旨，並聽取檢察官、被告之意見後，經合議庭依刑事
    訴訟法第273 條之1 第1 項規定，裁定行簡式審判程序。而
    依刑事訴訟法第273 條之2 規定，本件之證據調查，不受同
    法第159 條第1 項、第161 條之2 、第161 條之3 、第163
    條之1 及第164 條至第170 條規定之限制，合先敘明。
二、實體部分─
  (一)上開事實，業據被告陳媽福（下稱被告）於原審、本院自承
    不諱（見原審卷56、61頁，本院卷30、52、59-60 頁）；核
    與證人即被害人陳卉楦、目擊證人賈士暐於警詢證述（即事
    實欄二之竊盜事實，見100 速偵112 號卷〈下稱偵卷(一)〉10
    -11 頁），證人即被害人張世明於警詢證述（即事實欄三(一)
    之竊盜事實，見警卷9-10），證人即被害人陳吳芳江於警詢
    證述（即事實欄三(二)之竊盜事實，見警卷13-14 ），證人即
    被害人葉文川於警詢證述（即事實欄三(三)之竊盜事實，見警
    卷15-17 頁），證人即被害人王慈婕於警詢證述（即事實欄
    三(四)之竊盜事實，見100 偵11055 號〈下稱偵卷(二)〉27-29
    頁），證人即被害人張金福於警詢證述（即事實欄三(五)之竊
    盜事實，見警卷11-12 頁）情節大致相符；復有高雄市政府
    警察局鳳山分局搜索扣押筆錄、扣押物品目錄表、贓物認領
    保管單、查獲照片多幀在卷可憑（即事實欄二之竊盜事實，
    見偵卷(一)15-19 頁），及受理刑事案件報案三聯單、高雄市
    政府警察局扣押物品目錄表、查獲照片多幀、贓物認領保管
    單、失竊車輛基本資料及車輛協尋輸入單（失竊車牌號碼：
    XJF-373 號）在卷可稽（即事實欄三之竊盜事實，見警卷26
    、32-49 頁，偵卷(二)30頁）；並有螺絲起子1 支、機車鑰匙
    1 支扣案可資佐證。足認被告自白與事實相符，應堪採信。
    是本件事證明確，被告犯行洵堪認定。
  (二)論罪：
  (1)按刑法第321 條第1 項第3 款之攜帶兇器竊盜罪，係以行為
    人攜帶兇器竊盜為其加重條件，此所謂兇器，其種類並無限
    制，凡客觀上足對人之生命、身體、安全構成威脅，具有危
    險性之兇器均屬之，且祇須行竊時攜帶此種具有危險性之兇
    器為已足，並不以攜帶之初有行兇之意圖為必要（最高法院
    79年度臺上字第5253號判例意旨參照）。本件被告持以供事
    實欄二犯罪所用螺絲起子1 支，其前端為金屬製品、質地堅
    硬、長約32公分，有照片1 張在卷、原審勘驗屬實（見偵卷
    (一)19頁，原審卷59頁），如持以揮打，客觀上對人之生命、
    身體、安全足以構成威脅而具有危險性，自屬兇器無訛。
  (2)核被告就事實二所為，係犯刑法第321 條第1 項第3 款攜帶
    兇器竊盜罪；就事實三所載5 次犯行，均係犯刑法第320 條
    第1 項竊盜罪。又被告先後6 次加重竊盜、竊盜犯行，時間
    及地點均有區隔，顯係基於個別犯意而為，應分論併罰。
  (三)刑之加減：
  (1)被告前於94年間因竊盜案件，經臺灣高雄地方法院分別判處
    有期徒刑6 月、2 月確定，2 罪接續執行，於96年5 月17日
    縮刑期滿執行完畢，有臺灣高等法院被告前案紀錄表在卷可
    稽（見本院卷42-48 頁），其受有期徒刑執行完畢後，5 年
    內故意再犯本件最重本刑為有期徒刑以上之6 罪，均為累犯
    ，均依刑法第47條第1 項規定加重其刑。
  (2)被告於100 年4 月1 日9 時10分許，經高雄市政府警察局保
    安大隊員警宋雲芳攔查，於員警宋雲芳尚未查知上開XJF-37
    3 號重型機車為失竊車輛前，即向員警宋雲芳坦承該機車為
    其所竊取，惟就其持有被害人陳吳芳江等人證件、存摺等物
    來源，則謊稱係因前案所留下等情，業據證人宋雲芳於本院
    證稱：「於100 年4 月1 日8 時30分左右，我與2 位同事執
    行巡邏勤務，在高雄市○○區○○路與三多路口，發現陳媽
    福在超商前面打公用電話，因99年8 月16日陳媽福曾被我查
    獲機車竊盜、毒品案，我問陳媽福如何來這個地方，他說是
    坐計程車，我請他出示身分證件時，他的皮包裡有數張被害
    人的身分證、健保卡、駕照、行照等資料，我問他這些證件
    是他什麼人，他沒有回答，後來他說是上一次留下來的」、
    「因超商旁邊有一部插著鑰匙的重型機車，我問陳媽福是不
    是他騎來的，陳媽福說不是，我去隔壁店家調閱監視錄影器
    ，有拍到陳媽福騎機車來，我就說機車就是你騎的，陳媽福
    才承認那部機車是他騎來的。當時我用小電腦查詢是不是失
    竊車輛，因時間差，還沒有顯示已經報失竊，陳媽福就承認
    是他偷的，之後9 點多我再查詢，此時該部機車已經登錄失
    竊」、「證件、存摺部分，被害人張金福有於100 年4 月1
    日7 點40分許前鎮分局草衙派出所報案，其餘3 位被害人都
    沒有報案。我們有聯絡陳吳芳江、王慈婕，及透過郵局人員
    通知蔡文川，他們到案後說證件等物有被偷，之後陳媽福才
    承認。在查扣證件過程，陳媽福都沒有承認這些東西是他偷
    的，還說是他上一次留下來的」等語在卷（見本院卷53-55
    頁）。足認被告在有權偵查犯罪之員警宋雲芳發現上開JF-3
    73號重型機車為失竊車輛前，即向員警宋雲芳坦承其有竊盜
    上開機車犯行（即事實欄三(一)之竊盜犯行），而對於未經發
    覺之犯罪自首而接受裁判無訛；惟被告就竊取被害人陳吳芳
    江、葉文川、王慈婕、張金福證件等物部分，則未於上開被
    害人指述遭竊前，向員警宋雲芳坦承犯罪，此部分自無自首
    之適用。是就被告所犯事實欄三(一)之竊盜罪部分，爰依刑法
    第62條前段規定減輕其刑，並先加（累犯）後減（自首）。
  (四)原判決撤銷之理由：
    原審以被告所犯竊盜罪，罪證明確，予以論罪科刑，固非無
    見。惟查：
  (1)被告就所犯事實欄三(一)之竊盜罪犯行，於有權偵查犯罪之警
    察機關發覺前，向該管公務員表明其犯罪事實，並接受裁判
    ，係屬自首。原審就此部分漏未認定，尚有未恰。
  (2)被告有犯罪習慣（詳如後述），原審漏未審酌而未諭知被告
    應於刑之執行前令入勞動場所強制工作3 年，亦有未合。
  (3)檢察官以被告有犯罪習慣，原審未為強制工作之知諭，而提
    起上訴，指摘原審判決不當，為有理由；且原審判決就被告
    自首部分，亦有漏未認定之違誤。是應由本院將原判決撤銷
    改判。
  (五)量刑、宣告強制工作、定應執行刑及沒收之理由：
  (1)量刑：
    爰審酌被告正值壯年，不思以正當途徑獲取財物，竟為籌措
    施用毒品、打玩電動玩具所需費用，恣意竊取他人物品，造
    成被害人交通上之不便，及擔心證件遭冒用、重新申請證件
    耗費時間精力，其行為自應予以非難，惟其於犯後坦承全部
    犯行，態度尚稱良好，並考量所竊取物品之價值，及大部分
    已發還被害人等一切情狀，分別量處如附表一編號1 至6 所
    示之刑。
  (2)宣告強制工作：
  按保安處分係針對受處分人將來之危險性所為之處置，以達
    教化、治療之目的，為刑罰之補充制度。我國現行刑法採刑
    罰與保安處分雙軌制，係在維持行為責任之刑罰原則下，為
    協助行為人再社會化之功能，以及改善行為人潛在之危險性
    格，期能達成根治犯罪原因、預防犯罪之特別目的。是保安
    處分中之強制工作，旨在對嚴重職業性犯罪及欠缺正確工作
    觀念或無正常工作因而犯罪者，強制其從事勞動，學習一技
    之長及正確之謀生觀念，使其日後重返社會，能適應社會生
    活。修正前刑法第90條第1 項亦規定，有犯罪之習慣或因遊
    蕩或懶惰成習而犯罪者，得於刑之執行完畢或赦免後，令入
    勞動場所，強制工作。即係本於保安處分應受比例原則之規
    範，使保安處分之宣告，與行為人所為行為之嚴重性、行為
    人所表現之危險性及對於行為人未來行為之期待性相當之意
    旨而制定，而由法院視行為人之危險性格，決定應否令入勞
    動處所強制工作，以達預防之目的（最高法院91年度臺上字
    第4625號、95年度臺上字第4615號判決意旨參照）被告前
  1.於94年間因收受贓罪，經臺灣高雄地方法院以94年度簡字第
    4998號判處拘役40日；2.於94年間因竊盜案件，經臺灣高雄
    地方法院以94年度簡字第5508號判處有期徒刑6 月；3.於94
    年間因施用毒品案件，經臺灣高雄地方法院裁定觀察勒戒，
    後因無繼續施用毒品傾向，經臺灣高雄地方法院檢察署檢察
    官以94年度毒偵字第8001號為不起訴處分；4.於94年間因竊
    盜案件，經臺灣高雄地方法院以95年度簡字第395 號判處有
    期徒刑2 月；5.於99年間因竊盜案件，經臺灣高雄地方法院
    以99年度簡字第631 號判處有期徒刑4 月；6.於99年間因電
    業法竊電盜件，經臺灣高雄地方法院以99年度訴字第1038號
    判處有期徒刑3 月；7.於99年間因竊盜案件，經臺灣高雄地
    方法院以99年度易字第1967號判處有期徒刑5 月；8.於99年
    間因施用毒品案件，經臺灣高雄地方法院以99年度簡2110號
    判處有期徒刑4 月；9.於99年間因收受贓物、竊盜案件，經
    臺灣高雄地方法院以100 年度簡字第546 號判處有期徒刑4
    月、3 月，有臺灣高等法院被告前案紀錄表及刑事簡易判決
    書、刑事判決書在卷可按（見本院卷42-48 、65-75 頁），
    顯見被告素行不佳，並已有多次竊盜、贓物、毒品等犯罪紀
    錄，且99年間即有6 次犯行（其中竊盜罪4 次、贓物罪1 次
    、毒品罪1 次）；且被告為本件如附表一編號1 之竊盜犯行
    ，經臺灣高雄地方法院於100 年3 月30日諭知交保釋放後，
    隨即於翌日（31日）晚間至4 月1 日清晨間不足24小時內，
    為本件如附表一編號2 至6 之竊盜犯行，顯見被告之身體一
    旦未受拘束，即可能恣意隨機竊取他人財物；又被告於原審
    、本院均供稱：「因為吸毒及打電動玩具，錢不夠花，才去
    竊盜」等語（見原審卷62頁，本院卷61頁），顯見被告係以
    侵害他人財產權供為自己揮霍享樂之用。是被告於短期間內
    為多次犯罪行為，且係為供己享樂而犯罪，應認被告屬嚴重
    之職業性犯罪，並因日常生活惰性所致，而有犯罪習慣無訛
    。
  綜上所述，本院認僅藉刑罰之執行，尚不足以根絕被告惡性
    、改變其犯罪習性，茲據被告行為之嚴重性、所表現之危險
    性，及對其未來行為之期待性等情，依比例原則衡量結果，
    為矯正被告不良習性，令被告入勞動埸所強制工作，以達教
    化與矯治目的，認屬適當且有必要。爰依刑法第90條規定，
    於被告各竊盜罪刑項下均諭知應於刑之執行前，令入勞動處
    所強制工作3 年。
  至於被告一再陳稱其從事板模工作，有正當職業云云。惟依
    上開被告犯罪情形、犯罪目的，所謂板模工作當僅係被告從
    事犯罪行為以外之另一角色扮演，自難執此認被告已有正確
    之工作觀念，而得為被告有利之認定，併此說明。
  (3)定應執行刑：
    被告所犯如附表一所示共6 罪所處之刑，應執行有期徒刑1
    年5 月；6 罪項下各應於刑之執行前，令入勞動處所強制工
    作3 年部分，則依保安處分執行法第4 條之1 第1 項第4 款
    規定，僅執行其一。
  (4)沒收：
  扣案如附表二編號1 所示螺絲起子1 支，為被告所有、帶
    供為竊取事實欄二（即附表一編號1 ）所示機車所用之物，
    業據被告供承在卷（見本院卷59頁背面），爰依刑法第38條
    第1 項第2 款規定，在被告涉犯附表一編號1 竊盜罪刑項下
    宣告沒收。
  扣案如附表二編號2 所示機車鑰匙1 支，為被告所有、均供
    為竊取事實欄三（即附表一編號2 至6 ）所示機車、證件等
    物之用，業據被告供承在卷（見偵卷(二)18-19 頁），爰依刑
    法第38條第1 項第2 款規定，在被告涉犯附表一編號2 至6
    各次竊盜罪刑項下均宣告沒收。
  至於另扣案棉手套3 雙，被告否認與本件竊盜犯行有關，復
    查無證據可認與被告本件犯行有涉，自不予宣告沒收，附此
    敘明。
據上論結，應依刑事訴訟法第369 條第1 項前段、第364 條、第
273 條之1 第1 項、第299 條第1 項前段，刑法第第320 條第1
項、第321 條第1 項第3 款、第47條第1 項、第62條前段、第90
條第1 項、第51條第5 款、第38條第1 項第2 款，刑法施行法第
1 條之1 ，判決如主文。
本案經檢察官林敏惠到庭執行職務。
中    華    民    國  100     年    10    月    31    日
                  刑事第一庭    審判長法  官  周賢銳
                                      法  官  洪碩垣
                                      法  官  曾逸誠
以上正本證明與原本無異。
不得上訴。
中    華    民    國   100    年    11    月    1     日
                                      書記官  魏文常
附錄本判決論罪科刑法條：
附錄本案論罪科刑法條：
刑法第320 條：
意圖為自己或第三人不法之所有，而竊取他人之動產者，為竊盜
罪，處5  年以下有期徒刑、拘役或 5 百元以下罰金。
意圖為自己或第三人不法之利益，而竊佔他人之不動產者，依前
項之規定處斷。
前2 項之未遂犯罰之。
刑法第321 條：
犯竊盜罪而有下列情形之一者，處 6 月以上、5 年以下有期徒
刑，得併科新臺幣10萬元以下罰金：
一、侵入住宅或有人居住之建築物、船艦或隱匿其內而犯之者。
二、毀越門扇、牆垣或其他安全設備而犯之者。
三、攜帶兇器而犯之者。
四、結夥三人以上而犯之者。
五、乘火災、水災或其他災害之際而犯之者。
六、在車站、埠頭、航空站或其他供水、陸、空公眾運輸之舟、
    車、航空機內而犯之者。
前項之未遂犯罰之。
附表一
┌──┬─────┬──────┬────┬──────┬──────────┐
│編號│犯罪時間  │犯罪地點    │被害人  │犯罪方式及所│主文                │
│    │          │            │        │得物品      │                    │
├──┼─────┼──────┼────┼──────┼──────────┤
│ 1  │100 年3 月│高雄市鳳山區│陳卉楦  │持客觀上足以│陳媽福犯攜帶兇器竊盜│
│    │30日3 時40│五福二路100 │        │為兇器使用之│罪，累犯，處有期徒刑│
│    │分許      │巷55之3號前 │        │螺絲起子1 支│拾月。並應於刑之執行│
│    │          │            │        │，竊取陳卉楦│前令入勞動場所強制工│
│    │          │            │        │所有放置於車│工作年。扣案如附表│
│    │          │            │        │牌號碼ZZB-34│二編號1 所示之物沒收│
│    │          │            │        │7 號輕型機車│。                  │
│    │          │            │        │置物箱內之現│                    │
│    │          │            │        │金36元、螺絲│                    │
│    │          │            │        │起子1 支得手│                    │
├──┼─────┼──────┼────┼──────┼──────────┤
│ 2  │100 年3 月│高雄市前鎮區│張世明  │以自備機車鑰│陳媽福犯竊盜罪，累犯│
│    │31日19時許│鎮旺街8 之1 │        │匙1 支發動電│，處有期徒刑伍月。並│
│    │          │號前        │        │門方式，竊取│應於刑之執行前令入勞│
│    │          │            │        │張世明所有車│動場所強制工作年。│
│    │          │            │        │牌號碼      │扣案如附表二編號2 所│
│    │          │            │        │XJF-373 號普│示之物沒收。        │
│    │          │            │        │通重型機車1 │                    │
│    │          │            │        │輛得手      │                    │
├──┼─────┼──────┼────┼──────┼──────────┤
│ 3  │100 年3 月│高雄市前鎮區│陳吳芳江│以同上鑰匙1 │陳媽福犯竊盜罪，累犯│
│    │31日21時許│草衙一路119 │        │支開啟陳吳芳│，處有期徒刑肆月。並│
│    │（起訴書誤│巷8 號前    │        │江所有車牌號│應於刑之執行前令入勞│
│    │載為同日23│            │        │碼ZBZ-746 號│動場所強制工作年。│
│    │時許）    │            │        │輕型機車置物│扣案如附表二編號2 所│
│    │          │            │        │箱，竊取吳芳│示之物沒收。        │
│    │          │            │        │江所有健保卡│                    │
│    │          │            │        │1 枚、鑰匙1 │                    │
│    │          │            │        │副得手      │                    │
├──┼─────┼──────┼────┼──────┼──────────┤
│ 4  │100 年3 月│高雄市前鎮區│蔡文川  │以同上鑰匙1 │陳媽福犯竊盜罪，累犯│
│    │31日21時至│衙國一街17 8│        │支開啟蔡文川│，處有期徒刑肆月。並│
│    │22時許（起│號前        │        │所有車牌號碼│應於刑之執行前令入勞│
│    │訴書誤載為│            │        │POJ-879 號普│動場所強制工作年。│
│    │23時許）  │            │        │通重型機車置│扣案如附表二編號2 所│
│    │          │            │        │物箱，竊取蔡│示之物沒收。        │
│    │          │            │        │文川所有中華│                    │
│    │          │            │        │郵政儲金簿、│                    │
│    │          │            │        │玉山銀行前鎮│                    │
│    │          │            │        │分行存摺1 本│                    │
│    │          │            │        │得手        │                    │
├──┼─────┼──────┼────┼──────┼──────────┤
│ 5  │100 年4 月│高雄市前鎮區│王慈婕  │以同上鑰匙1 │陳媽福犯竊盜罪，累犯│
│    │1 日2 時許│草衙一路67號│        │支開啟王慈婕│，處有期徒刑肆月。並│
│    │至6 時30分│前          │        │所有車牌號碼│應於刑之執行前令入勞│
│    │許間某時  │            │        │609-BKB 號普│動場所強制工作年。│
│    │          │            │        │通重型機車置│扣案如附表二編號2 所│
│    │          │            │        │物箱，竊取王│示之物沒收。        │
│    │          │            │        │慈婕所有國民│                    │
│    │          │            │        │身分證、健保│                    │
│    │          │            │        │卡、機車駕駛│                    │
│    │          │            │        │執照、行車執│                    │
│    │          │            │        │照各1 枚、印│                    │
│    │          │            │        │章2 枚得手  │                    │
├──┼─────┼──────┼────┼──────┼──────────┤
│ 6  │100 年3 月│高雄市前鎮區│張金福  │以同上鑰匙1 │陳媽福犯竊盜罪，累犯│
│    │31日21時許│德昌街4 巷1 │        │支開啟張金福│，處有期徒刑肆月。並│
│    │（起訴書誤│號前        │        │所有車牌號碼│應於刑之執行前令入勞│
│    │載為4 月1 │            │        │SZ9-210 號輕│動場所強制工作年。│
│    │日6 時30分│            │        │型機車置物箱│扣案如附表二編號2 所│
│    │許）      │            │        │，竊取張金福│示之物沒收。        │
│    │          │            │        │所有國民身分│                    │
│    │          │            │        │證、健保卡、│                    │
│    │          │            │        │汽車駕駛執照│                    │
│    │          │            │        │、機車駕駛執│                    │
│    │          │            │        │照、行車執照│                    │
│    │          │            │        │各1 枚、印章│                    │
│    │          │            │        │2 枚得手    │                    │
└──┴─────┴──────┴────┴──────┴──────────┘
附表二
┌──┬─────┬─────┬───────┬─────┐
│編號│扣案物品名│數量      │ 所有人       │扣案處所  │
│    │稱        │          │              │          │
├──┼─────┼─────┼───────┼─────┤
│ 1  │螺絲起子  │1支       │陳媽福        │高雄市鳳山│
│    │（長約32公│          │              │區○○○路│
│    │分）      │          │              │64巷口    │
├──┼─────┼─────┼───────┼─────┤
│ 2  │機車鑰匙  │1支       │陳媽福        │高雄市苓雅│
│    │          │          │              │區○○○路│
│    │          │          │              │與三多路口│
└──┴─────┴─────┴───────┴─────┘